# 请问收到优惠券如果做账务处理

提问人：nddbb 时间：2022-11-11 10:57:17
公司向广告平台购买广告服务，收到优惠券，使用期限是未来一年内，请问如何进行账务处理？

回答人：chenyiwei
请说明：
1 、优惠券的金额是如何确定的？是否与本企业在该平台投放的广告金额相关？
2 、优惠券的使用范围？是用于抵扣后续在该平台的广告费支出，还是用于兑换其他第三方供应商的商品或服务？能否兑换现金或者取得确定的金额？